【裁判字號】    98,上訴,1817
【裁判日期】    981006
【裁判案由】    違反毒品危害防制條例
【裁判全文】
臺灣高等法院臺中分院刑事判決        98年度上訴字第1817號
上  訴  人
即  被  告  甲○○
選任辯護人  徐承蔭律師
上  訴  人
即  被  告  戊○○
                      押)
上  訴  人
即  被  告  乙○○
前列二人共同
指定辯護人  本院公設辯護人丁○○
上列上訴人因違反毒品危害防制條例案件，不服臺灣臺中地方法
院98年度訴字第411號中華民國98年7月7日第一審判決（起訴案
號：臺灣臺中地方法院檢察署97年度偵字第28487號），提起上
訴，本院判決如下：
    主  文
原判決關於甲○○附表一、戊○○附表二、乙○○附表三部分（
即其等有罪部分）暨定應執行刑，均撤銷。
甲○○所犯如附表一所示之販賣第三級毒品罪，各處刑如附表一
「所犯罪名及應處之刑」欄所載。應執行有期徒刑陸年，扣案如
附表四編號1所示之第三級毒品愷他命（含包裝袋），均沒收銷
燬之；附表四所示其餘物品及販賣毒品所得新台幣壹萬元，均沒
收，其中編號5所示之販賣第三級毒品所得中未扣案之陸仟壹佰
元，如全部或一部不能沒收時，以其財產抵償之。
戊○○所犯如附表二所示之販賣第二、三級毒品罪，各處刑如附
表二「所犯罪名及應處之刑」欄所載。應執行有期徒刑捌年貳月
，扣案如附表五所示之物及販賣毒品所得新台幣壹萬柒仟參佰元
，均沒收。
乙○○所犯如附表三所示之販賣第三級毒品罪，各處刑如附表三
「所犯罪名及應處之刑」欄所載。應執行有期徒刑伍年陸月，扣
案如附表六編號1所示之第三級毒品愷他命（含包裝袋），均沒
收銷燬之；附表六所示其餘物品及販賣毒品所得新台幣陸仟元，
均沒收。
    犯罪事實
一、甲○○、戊○○、乙○○均明知愷他命（Ketamine，俗稱K
    他命）係屬毒品危害防制條例第2條第2項第3款所規定之第
    三級毒品，非經許可不得持有、販賣，甲○○、戊○○、乙○○竟因缺錢花用，分別基於販賣第三級毒品愷他命以營利
    之犯意，分別於附表一、二、三所示之時間、地點，以附表
    一、二、三所示之方式及金額等行為態樣，而分別販賣第三
    級毒品愷他命予附表一、二、三所示之人（其等販賣之時間
    、地點、聯絡方式及金額等行為態樣詳如附表一、二、三所
    示）。戊○○另明知MDMA（俗稱搖頭丸）係屬毒品危害防制
    條例第2條第2項第2款所規定之第二級毒品，非經許可不得
    持有、販賣，竟因缺錢花用，基於販賣第二級毒品MDMA以營
    利之犯意，分別於附表二編號2及編號7所示之時間、地點，
    於分別販賣予癸○○、壬○○愷他命時，亦同時以附表二編
    號2及編號7所示之方式及金額等行為態樣，而分別販賣第二
    級毒品MDMA予癸○○、壬○○（其販賣之時間、地點、聯絡
    方式及金額等行為態樣詳如附表二編號2、7所示）。
二、嗣於97年12月4日上午9時40分許，經警持搜索票，在臺中市
    北區○○○路367號前查獲甲○○，並在其隨身之霹靂腰包
    內扣得第三級毒品愷他命8包及其所有供分裝第三級毒品愷
    他命用之夾鏈袋5個、販賣第三級毒品愷他命聯絡用之行動
    電話1支暨販賣毒品所得新台幣（下同）3,900元；同日上午
    9時50分許，員警再持搜索票，在臺中市○區○○○路367號
    10樓1室查獲戊○○，並扣得其所有供販賣第二、三級毒品
    聯絡用之行動電話1支及現金76900元（其中販賣毒品所得為
    17300元）；同日上午8時許，員警持搜索票，在臺中市○區
    ○○○路1段157巷7號6樓之10查獲乙○○，並扣得第三級毒
    品愷他命46包及其所有供分裝第三級毒品愷他命用之夾鏈袋
    50個、聯絡用之行動電話2支、用以秤量用電子磅秤1個、現
    金16700元（其中販賣毒品所得為6000元）（以上扣案物品
    均詳如附表四、五、六所示）。
三、案經彰化縣警察局報請臺灣臺中地方法院檢察署檢察官偵查
    起訴。
    理    由
一、證據能力之認定：按被告以外之人於審判外之陳述，雖不符
    合刑事訴訟法第159條之1至159條之4之規定，但經當事人於
    審判程序同意作為證據，法院審酌該言詞陳述或書面陳述作
    成時之情況，認為適當者，亦得為證據。再者，當事人、代
    理人或辯護人於法院調查證據時，知有第159條第1項不得為
    證據之情形，而未於言詞辯論終結前聲明異議者，視為有前
    項之同意，同法第159條之5定有明文。本案上訴人即被告甲○○、戊○○、乙○○（以下稱被告等3人）及其等選任辯
    護人、公設辯護人，於本院審理時，對於被告以外之人於警
    詢時之陳述，均表示並無意見，不爭執其證據能力，本院審
    酌前開證人於警詢中係分別就其買受毒品之情節而為陳述，
    核無違法取證及證明力明顯過低之瑕疵，認為適當，均得作
    為證據。次按被告以外之人於偵查中向檢察官所為陳述，除
    顯有不可信之情況者外，得為證據，刑事訴訟法第159條之1
    第2項定有明文。蓋因檢察官代表國家偵查犯罪，依法得訊
    問被告、證人及鑑定人，且對被告有利、不利之情形均須注
    意，況徵諸實務運作，檢察官實施刑事偵查程序，亦能恪遵
    法定程序之要求，不致有違法取證情事且可信度極高，是被
    告以外之人前於偵查中已具結而為證述，除反對該項供述得
    具有證據能力之一方，已釋明「顯有不可信之情況」之理由
    外，不宜以該證人未能於審判中接受他造之反對詰問為由，
    即遽指該證人於偵查中之陳述不具證據能力，方符前揭法條
    之立法意旨。是被告等3人及其等選任辯護人、公設辯護人
    於本院審理中，對於被告以外之人分別於檢察官偵查中具結
    所為證述，迄未表示異議，且查無在客觀上具「顯有不可信
    」之情況，自均具有證據能力。
二、訊據上訴人即被告甲○○、戊○○、乙○○（下稱被告甲○○、戊○○、乙○○）於本院審理時對於上揭犯罪事實，均
    供承不諱。且：
(一)被告甲○○於附表一所示之時間、地點，以附表一所示之方
    式及金額，分別販賣第三級毒品愷他命予附表一所示之謝東
    雁等7人之事實，核與證人謝東雁、吳政鴻、許勝傑、子○○、己○、鄭毓芳於警詢時證述，證人謝東雁、吳政鴻於偵
    查中具結證述，證人寅○○、子○○於審理中具結證述之情
    節相符，並有如附表七之一所附之通訊監察譯文足資比對，
    復有扣案如附表四所示之愷他命8包、霹靂腰包1個、夾鏈袋
    5個、行動電話1支及販賣毒品所得3,900元可資佐證。
(二)被告戊○○於附表二所示之時間、地點，以附表二所示之方
    式及金額，分別販賣第三級毒品愷他命予附表二所示之李葳
    等7人之事實，核與證人李葳、癸○○、庚○○、辛○○於
    警詢時證述，證人癸○○、庚○○、丑○○、寅○○、壬○○於原審審理中具結證述之情節相符，並有如附表七之二所
    附之通訊監察譯文足資比對，復有扣案如附表五所示之行動
    電話1支及販賣毒品所得17300元可資佐證。另被告戊○○於
    販賣附表二編號2之癸○○、編號7之壬○○愷他命時，亦同
    時販賣第二級毒品搖頭丸予癸○○及壬○○之事實，除據被
    告戊○○於警詢時、偵查初訊時及原審、本院審理中坦承不
    諱外，亦核與證人癸○○於警詢之證述及證人癸○○、張佑
    於原審審理中結證之情節相符，並有附表七之二編號2、7所
    附之通訊監察譯文足資比對。
(三)被告乙○○於附表三所示之時間、地點，以附表三所示之方
    式及金額，而分別販賣第三級毒品愷他命予附表三所示之己○等6人之事實，核與證人己○、許勝傑於警詢時證述，證
    人卯○○、丑○○、寅○○、庚○○於審理中具結證述之情
    節相符，並有如附表七之三所附之通訊監察譯文足資比對，
    復有扣案如附表六所示之愷他命46包、夾鏈袋50個、電子磅
    秤1臺、行動電話2支及販賣毒品所得6000元可資佐證。
(四)為警當場查扣如附表四編號1所示之第三級毒品愷他命8包（
    驗餘合計淨重16.4744公克）及附表六編號1所示之第三級毒
    品愷他命46包（驗餘合計淨重68.3352公克），經原審送請
    行政院衛生署草屯療養院鑑定結果，確屬第三級毒品愷他命
    無訛，有行政院衛生署草屯療養院98年6月4日草療鑑字第09
    80500212號鑑定書附卷可稽（見原審卷四第18-26頁）。此
    外，復有被告甲○○所有，供分裝第三級毒品愷他命之夾鏈
    袋5個、攜帶販賣第三級毒品之霹靂腰包1個、販賣第三級毒
    品聯絡用之門號0000000000號行動電話1具（含SIM卡），及
    販賣第三級毒品所得3900元；被告戊○○所有，供販賣第二
    、三級毒品聯絡用之門號0000000000號行動電話1具（含SIM
    卡），及販賣第三級毒品所得17300元；被告乙○○所有，
    供分裝第三級毒品愷他命之夾鏈袋50個、用以秤量第三級毒
    品重量之電子磅秤1台、販賣第三級毒品聯絡用之MOTOROLA
    牌門號0000000000號、BENQ牌門號0000000000號行動電話各
    1具（均含SIM卡），及販賣第三級毒品所得6000元扣案可證
    。
(五)查非法販賣毒品係政府大力嚴格查緝之違法行為，非可公然
    為之，不論是瓶裝或紙包之毒品，均可任意分裝或增減其分
    量，而每次買賣之價量，亦隨時隨雙方關係之深淺、當時之
    資力、需求程度及對行情之認知等因素而機動調整，因之販
    賣之利得，除經坦承犯行，或價量俱臻明確者外，委難察得
    實情，職是之故，縱未確切查得販賣賺取實際差價，但除別
    有事證，足認係按同一價格轉讓確未牟利外，尚難執此認非
    法販賣之事證有所不足，致知過坦承者難辭重典，飾詞否認
    者反得逞僥倖，而失情理之平。況且，毒品之價格昂貴，取
    得不易，凡為販賣之不法勾當者，苟無利可圖，應無甘冒被
    查緝法辦之危險，平白無端義務為該買賣之工作，而被告等
    3人與如附表一、二、三所示謝東雁等證人並非至親，又無
    其他利害關係，苟無利得，豈會甘冒訴追重刑之風險，提供
    彼等證人取得搖頭丸或愷他命施用之理，是被告等3人販入
    之價格必較轉售出予上開證人之價格低廉，而有從中賺取買
    賣差價牟利之營利意圖及事實，應屬合理之推斷。
(六)關於被告甲○○販賣第三級毒品愷他命予附表一所示之謝東
    雁等人，被告戊○○販賣第三級毒品愷他命予附表二所示之
    己○等人，另同時分別販賣第二級毒品搖頭丸予附表二所示
    之癸○○、壬○○2人，被告乙○○販賣第三級毒品愷他命
    予附表三所示之己○等人，雖證人謝東雁、吳政鴻、許勝傑
    、子○○、己○、鄭毓芳、癸○○、庚○○、辛○○等人於
    警詢時均供稱其等分別向被告等人購買毒品多次，固與上開
    證人癸○○等人在原審審理時之陳述或卷附之監聽譯文有不
    符之情事。惟按證人之陳述有部分前後不符，或相互間有所
    歧異時，或因記憶淡忘、或因其他事由所致，究竟何者為可
    採，法院仍得本其自由心證予以斟酌，非謂一有不符或矛盾
    ，即應認其全部均為不可採信；尤其關於行為動機、手段及
    結果等之細節方面，證人之證言，有時亦有予渲染之可能；
    然其基本事實之陳述，若果與真實性無礙時，則仍非不得予
    以採信（最高法院74年臺上字第1599號判例要旨、同院90年
    度臺上字第6078號判決要旨參照）；況認事採證、證據之取
    捨及證據證明力之判斷，俱屬事實審法院之職權，苟無違證
    據法則，自不能指為違法；是供述證據前後雖有差異或矛盾
    ，事實審法院非不可本於經驗及論理法則，斟酌其他情形，
    作合理之比較，定其取捨；其就供述證據之一部，認為真實
    者，予以採取，亦非法則所不許。因之，證人供述之證據，
    前後縱有差異，事實審法院依憑證人前後之供述證據，斟酌
    其他證據，本於經驗法則與論理法則，取其認為真實之一部
    ，作為論罪之證據，自屬合法（最高法院90年度臺上字第69
    43號判決要旨參照）。經審酌本案被告甲○○、戊○○、乙○○所為分別販賣毒品予附表一、二、三所示之人，既據證
    人寅○○、子○○、癸○○、庚○○、丑○○、卯○○、丑
    ○○、庚○○等人於原審審理時結證明確，並經被告等3人
    於原審審理時供述無訛，且互核相符，並參酌卷附之通訊監
    察譯文及附表七之一、二、三所示之通訊監察譯文，自應依
    被告3人在原審及本院審理時之自白，以認定其所販賣之次
    數，始符證據法則，併予敘明。
(七)綜上所述，被告等3人所為認罪之陳述及自白，核與事實相
    符，足以採信。本件事證明確，被告等3人分別有如附表一
    、二、三所示之犯行，均堪認定，應依法論科。
三、依最高法院95年5月23日刑事庭第八次會議決議，關於法律
    變更之比較適用原則，於比較時應就罪刑有關之共犯、未遂
    犯、想像競合犯、牽連犯、連續犯、結合犯，以及累犯加重
    、自首減輕暨其他法定加減原因（如身分加減）與加減比例
    等一切情形，本於統一性及整體性原則，綜其全部罪刑之結
    果而為比較。本件被告等3人行為後，毒品危害防制條例第4
    條、第17條業已修正，經總統於98年5月20日公布，依中央
    法規標準法第13條規定，自公布日起算至第3日起發生效力
    ，故應於98年5月22日生效施行，是被告等3人犯後法律已有
    變更，修正前毒品危害防制條例第4條第2項之規定為：「製
    造、運輸、販賣第二級毒品者，處無期徒刑或七年以上有期
    徒刑，得併科新臺幣七百萬元以下罰金。」，修正後毒品危
    害防制條例第4條第2項則規定為：「製造、運輸、販賣第二
    級毒品者，處無期徒刑或七年以上有期徒刑，得併科新臺幣
    一千萬元以下罰金。」、另修正後毒品危害防制條例第4條
    第3項之得併科罰金部分，由原新台幣五百萬元以下之罰金
    ，修正為七百萬元以下之罰金。經依比較新舊法之規定，以
    修正前之毒品危害防制條例第4條第2、3項規定有利於被告
    。然，修正前毒品危害防制條例第17條之規定為：「犯第4
    條第1項至第4項、第5條第1項至第4項前段、第6條第1項至
    第4項、第7條第1項至第4項、第8條第1項至第4項、第10條
    或第11條第1項、第2項之罪，供出毒品來源，因而破獲者，
    得減輕其刑。」，修正後毒品危害防制條例第17條第1項、
    第2項則規定：「犯第4條至第8條、第10條獲第11條之罪，
    供出毒品來源，因而查獲其他正犯或共犯者，減輕或免除其
    刑。」、「犯第4條至第8條之罪於偵查及審判中均自白者，
    減輕其刑。」。就本件被告等3人犯行而言，被告甲○○於
    附表一編號3至7所示之販賣第三級毒品、戊○○於附表二編
    號1所示之販賣第三級毒品及乙○○於附表三編號1至4所示
    之販賣第三級毒品部分，均於偵、審中自白其犯行（詳後述
    ），依刑法第2條第1項之規定及前揭最高法院決議綜其全部
    罪刑新舊法比較之結果，此部分修正後之法律規定顯較修正
    前有利於被告，依刑法第2條第1項但書之規定，此部分自應
    適用被告裁判時之毒品危害防制條例。至於偵查中未自白部
    分之被告甲○○附表一編號1、2；被告戊○○附表二編號2
    至7及被告乙○○附表三編號5、6部分（詳後述），則應適
    用修正前之毒品危害防制條例。
四、按搖頭丸、愷他命分別係毒品危害防制條例第2條第2項第2
    款、第3款規定之第二、三級毒品，不得非法持有、販賣。
    核被告甲○○如附表一編號1、2所示之所為，係犯修正前毒
    品危害防制條例第4條第3項之販賣第三級毒品罪，如附表一
    編號3至7之所為，係犯修正後毒品危害防制條例第4條第3項
    之販賣第三級毒品罪；被告戊○○如附表二編號1所示之所
    為，係犯修正後毒品危害防制條例第4條第3項之販賣第三級
    毒品罪，如附表二編號2至7所示之所為，係犯修正前毒品危
    害防制條例第4條第3項之販賣第三級毒品罪，其中附表二編
    號2、7部分，另犯修正前毒品危害防制條例第4條第2項之販
    賣第二級毒品罪；被告乙○○如附表三編號1至4之所為，係
    犯修正後毒品危害防制條例第4條第3項之販賣第三級毒品罪
    ，如附表三編號5、6所示之所為，係犯修正前毒品危害防制
    條例第4條第3項之販賣第三級毒品罪。被告3人分別基於販
    賣之目的，而分別持有第三級毒品愷他命之低度行為，被告
    戊○○另持有第二級毒品搖頭丸之低度行為，分別為其等販
    賣第二級毒品搖頭丸、第三級毒品愷他命之高度行為所吸收
    ，均不另論罪。被告戊○○一行為分別同時販賣搖頭丸、愷
    他命予癸○○(附表二編號2)、壬○○(附表二編號7)，係犯
    修正前毒品危害防制條例第4條第2、3項之販賣第二、三級
    毒品罪，應分別從一重之修正前毒品危害防制條例第4條第2
    項之販賣第二級毒品罪。被告甲○○於附表一編號1：於97
    年12月4日警詢及98年1月13日之偵訊，並無自白之陳述、於
    附表一編號2：「97年12月4日警詢陳以：「我沒印象，不知
    道是否我跟該電話中男子通話。」（見彰化縣警察局卷第5
    頁）、98年1月13日偵訊陳以：「（提示監聽譯文）有無電
    話記錄的聲音，我記不起來這個人是誰。」（見97年度偵字
    第28487號卷第77頁）；被告戊○○除附表二編號1外，餘之
    附表二編號2至7，於檢察官偵查時供陳：在警局所述不對，
    他（警方）只是問伊是不是認識這些人，然後就叫伊簽名等
    語（見同上偵查卷第79頁）及被告乙○○於附表三編號5：
    「97年12月4日警詢陳以：「警方提示通訊監察作業譯文摘
    要報告書2008/9/20，．．不是我與庚○○二人之通話，而
    且庚○○我也不認識。」（見彰化縣警察局卷第74頁）、於
    附表三編號6：「沒有交易過，因為他住在桃園，太遠了。
    」（見彰化縣警察局卷第73頁），更於檢察官偵查時確認：
    伊在警局說的都對等語（見同上偵查卷第79頁）。均無自白
    之情。是以，被告甲○○附表一編號1、2；被告戊○○於附
    表二編號2至7及被告乙○○附表三編號5、6之所為，並未於
    偵查中自白，此部分並無修正後毒品危害防制條例第17條第
    2項減輕之問題，被告3人上訴稱其等3人此部分亦符合該條
    例之減輕之規定，並不足採。又，被告甲○○附表一編號3
    ：「97年12月4日警詢陳以：警方提示通訊監察作業譯文摘
    要報告書2008/8/17，6：45：15，於我持有之0000-000000
    號行動電話與吳政鴻所持用之0000-000000號通話譯文，是
    我與綽號阿忠對話無誤。該內容是阿忠向我購買毒品K他命5
    公克之聯絡．．．」（見彰化縣警察局卷第3頁至第4頁）、
    於檢察官偵查中陳以：我好像有一次賣過毒品給吳政鴻」等
    語（見97年度偵字第28487號卷第77頁）、附表一編號4：「
    97年12月4日警詢陳以：警方提示通訊監察作業譯文摘要報
    告書2008/8/21，4：31：59，於我持有之0000-000000號行
    動電話與許勝傑所持用之0000-000000號通話譯文……。該4
    則通話內容是該男子向我購買毒品K他命。……」（見彰化
    縣警察局卷第5頁至第6頁）、附表一編號5：「97年12月4日
    警詢陳以：警方提示通訊監察作業譯文摘要報告書2008/8/
    21，6：55：27，於我持有之0000-000000號行動電話與子○○所持用之0000-000000號通話譯文……。該通話內容是我
    跟她約富比士飯店前交易毒品K他命。（見彰化縣警察局卷
    第6頁）、98年1月13日偵訊陳以：有賣給烏妹（邱淑媚）（
    見97年度偵字第28487號卷第78頁）」、附表一編號6：「97
    年12月4日警詢陳以：警方提示通訊監察作業譯文摘要報告
    書2008/8/29，17：42：00，於我持有之0000-000000號行動
    電話與己○所持用之0000-000000號通話譯文……。該內容
    是她要向我購買毒品K他命。（見彰化縣警察局卷第8頁至第
    9頁）、98年1月13日偵訊陳以：有賣給己○。（見同上偵卷
    第78頁）、附表一編號7：「97年12月4日警詢陳以：警方提
    示通訊監察作業譯文摘要報告書2008/8/30，1：00：42，於
    我持有之0000-000000號行動電話與鄭毓芬所持用之0000-00
    0000號通話譯文……。該內容4個CD意指4小包（4公克）毒
    品K他命。」（見彰化縣警察局卷第5頁），更於檢察官偵查
    時確認：伊在警局說的是正確等語（見同上偵查卷第79頁）
    。其後更於原審及本院審理時自白上開犯行；被告戊○○附
    表二編號1：「97年12月4日警詢陳以：警方提示通訊監察作
    業譯文摘要報告書2008/8/31，13：38：14，於我持有之000
    0-000000號行動電話與己○所持用之0000-000000、0000-00
    0000號通話譯文……。該內容是我與己○二人之對話無誤，
    …（見彰化縣警察局卷第40頁）、於檢察官98年1月13日偵
    訊陳以：有賣給己○，．．．（見97年度偵字第28487號卷
    第78頁至第79頁）」其後更於原審及本院審理時自白上開犯
    行；被告乙○○附表三編號1：「我曾販賣給己○K他命，．
    ．．．，每一次都是5公克2500元的K他命。她都是打0000-
    000000跟我聯繫。都是在台中市○○路與大雅路附近交易。
    都是我親自與己○交易（見彰化縣警察局卷第72頁至第73頁
    ）、於98年1月13日偵訊時陳以：「有賣給己○，一次」（
    見97年度偵字第28487號卷第79頁）、附表三編號2：「警方
    提示通訊監察作業譯文摘要報告書2008/9/4，19：11：11，
    於我持有之0000-000000號行動電話與卯○○所持用之0000-
    000000號通話譯文……。該內容是我與卯○○二人之對話無
    誤，……有交易成功。是交易1公克500元的K他命毒品。交
    易地點是在台中市○○○路與西屯路口，由我當面與卯○○
    交易。」（見彰化縣警察局卷第73頁至第74頁）、附表三編
    號3：「97年12月4日警詢筆錄：警方提示通訊監察作業譯文
    摘要報告書2008/9/4，17：15：28，於我持有之0000-00000
    0號行動電話與丑○○所持用之0000-000000號通話譯文……
    。該內容是我與丑○○二人之對話無誤，……有交易成功。
    是交易2公克K他命毒品，金額為1000元。是在丑○○位於台
    中市○○○○路、梅亭街附近的住處樓下，由我當面與丑○○交易。」（見彰化縣警察局卷第71頁）、附表三編號4：
    「97年12月4日警詢陳以：警方提示通訊監察作業譯文摘要
    報告書2008/9/13，14：15：18，於我持有之0000-000000號
    行動電話與寅○○所持用之0000-000000號通話譯文……。
    此通是綽號小姜要向我購買500元K他命，……有交易成功。
    交易地點是台中市○○路與梅亭街口，由我親自與綽號小姜
    之人交易。」（見彰化縣警察局卷第70頁）。其後於98年1
    月13日檢察官偵查時供以：伊在警局時有承認，我在警局說
    的都對。」等語（見97年度偵字第28487號卷第79頁）。其
    後更於原審及本院審理時自白上開犯行。是以，以上部分被
    告3人於偵查及審判中均自白其販賣毒品之犯行，依上開說
    明此係有利於被告，合於減輕之規定，爰依刑法第2條第1項
    但書、98年5月20日公布修正後毒品危害防制條例第17條第2
    項規定減輕其刑。被告甲○○所犯如附表一編號1至7各罪；
    被告戊○○所犯如附表二編號1至7各罪；被告乙○○所犯如
    附表三編號1至6各罪，均犯意各別，行為互殊，均應分論併
    罰。
五、原審對被告3人據以論科，固非無見。惟被告等3人行為後，
    毒品危害防制條例第4條、第17條業已修正，經總統於98年5
    月20日公布，並於98年5月22日生效施行，原審未及新舊法
    比較自有未洽；被告甲○○附表一編號3至7所示之犯行、被
    告戊○○附表二編號1所示之犯行及被告乙○○附表三編號1
    至4所示之犯行，於偵查及審判中均自白其販賣毒品之犯行
    ，原審判決未適用修正後毒品危害防制條例第17條第2項規
    定對被告等3人予以減刑，自有未洽。被告甲○○上訴意旨
    以附表一編號1、2；被告戊○○上訴意旨以附表編號2至7及
    被告乙○○上訴意旨以附表三編號5、6亦有修正後毒品危害
    防制條例第17條第2項之適用，固無理由，惟被告等3人上訴
    就被告甲○○附表一編號3至7所示之犯行、被告戊○○附表
    二編號1所示之犯行及被告乙○○附表三編號1至4所示之犯
    行，有修正後毒品危害防制條例第17條第2項之適用，則有
    理由。是原判決附表一、二、三等即有罪部分既有上述瑕疵
    ，自應由本院予以撤銷改判。爰審酌被告甲○○、戊○○、
    乙○○均未有前科紀錄、素行尚佳，有臺灣高等法院被告等
    3人之前案紀錄表3份在卷足憑，及其等明知毒品對人體健康
    戕害甚鉅，為牟取利益，無視國家杜絕毒品犯罪之禁令，竟
    分別販賣第三級毒品愷他命，被告戊○○另販賣第二級毒品
    搖頭丸，嚴重戕害國民身心健康，且有滋生其他犯罪之可能
    ，對社會所生危害程度非輕，兼衡酌被告等3人販賣之對象
    、次數、販賣所得、犯後坦承全部犯行，已知悔悟，態度尚
    佳，暨其等年輕識淺、涉世未深等一切情狀，分別量處如主
    文第二項至第四項所示之刑，並定其等應執行之刑。至於被
    告等3人之辯護人請求對其等3人依刑法第59條之規定，酌減
    其刑等語。然，刑法第59條規定之酌量減輕其刑，必須犯罪
    另有特殊之原因與環境等情狀，在客觀上足以引起一般同情
    ，認即予宣告法定最低刑度仍嫌過重者，始有適用。觀諸被
    告等3人上揭犯行，客觀上已難謂引起一般同情，並無適用
    刑法第59條之餘地，併此敘明。
六、至證人庚○○於原審審理時固結證稱：伊於97年9月20日晚
    上有向乙○○購買1包愷他命500元、1顆搖頭丸500元云云。
    惟被告乙○○除坦承販賣愷他命外，堅決否認販賣搖頭丸之
    事實。查檢察官起訴書僅就被告乙○○販賣愷他命部分起訴
    ，並無提及其販賣搖頭丸之任何事實，且查獲當日，員警至
    被告乙○○住處搜索時，並未扣得第二級毒品搖頭丸，有扣
    押物品清單在卷；酌以卷附之監聽譯文內容（見附表七之三
    ），僅能證明97年9月20日證人庚○○有與被告乙○○聯繫
    購買毒品一事，惟其等交易毒品之標的為何不明；而從彼等
    對話之內容，亦僅能確定彼等係交易「一種」毒品，而非「
    兩種」毒品，是在無其他任何補強證據之下，自不能僅以證
    人庚○○之片面指述，即率爾認定被告乙○○有販賣第二級
    毒品搖頭丸之犯行，被告乙○○此部分之犯行不能證明，因
    公訴人認此部分行為與販賣愷他命予庚○○係同時為之，有
    想像競合犯之關係，爰就販賣第二級毒品部分不另為無罪之
    諭知。
七、沒收之宣告部分：
(一)查扣案各如附表四編號1及附表六編號1所示之愷他命（含包
    裝袋），均屬第三級毒品，應依毒品危害防制條例第18條第
    1項前段之規定沒收銷燬之，而鑑定耗損之毒品，既已滅失
    ，即無庸併予宣告沒收銷燬。至於附表四編號2之夾鏈袋5個
    ，係供分裝第三級毒品以出售之用、附表四編號3之霹靂腰
    包1個，係用以攜帶第三級毒品方便出售之用、附表四編號4
    所示之行動電話1具，係供販賣第三級毒品對外聯絡之用，
    且均係被告甲○○所有，已據被告甲○○於原審審理時供承
    在卷，爰均依毒品危害防制條例第19條第1項規定宣告沒收
    之（詳如附表四編號2至4所示）；又附表五編號1所示之行
    動電話1具，係被告所有戊○○所有，供販賣第二、三級毒
    品對外聯絡之用，業據被告戊○○於原審審理時供明，爰依
    毒品危害防制條例第19條第1項規定宣告沒收之（詳如附表
    五編號1所示）；再附表六編號2之夾鏈袋50個，係供分裝第
    三級毒品以出售之用、附表六編號3之電子磅秤1臺，係用秤
    量第三級毒品已分裝販賣之用、附表六編號4、5所示之行動
    電話2具，係供販賣第三級毒品對外聯絡之用，且均係被告
    乙○○所有，亦據被告乙○○於原審審理時陳述明確，爰均
    依毒品危害防制條例第19條第1項規定宣告沒收之（詳如附
    表六編號2至5所示）。又被告甲○○、戊○○、乙○○販賣
    第三級毒品所得之金錢、被告戊○○另販賣第二級毒品所得
    之金錢（各詳如附表一、二、三「販賣毒品所得」欄所示）
    ，均應依毒品危害防制條例第19條第1項規定，諭知沒收。
    而被告甲○○販賣毒品所得合計10000元（含扣案之3900元
    ），其中3900元，既已扣案，應無不能沒收之問題，自毋庸
    併予諭知以財產抵償之旨；然其中未扣案之6100元部分，除
    沒收外，並諭知如全部或一部不能沒收時，以其財產抵償之
    （以上各物品沒收之依據及理由，均詳如附表四、五、六所
    載）。又按毒品危害防制條例第19條第1項規定之義務沒收
    ，固為刑法之特別規定，但上開法條既無「不問屬於犯人與
    否，沒收之」之規定，仍應以該物品屬於犯人所有者為限，
    始應予以沒收，庶符沒收制度之基本原則（最高法院90年度
    台上字第626號判決要旨參照）。扣案如附表四編號4、附表
    五編號1、附表六編號4、5所示行動電話所配用之晶片卡（
    SIM卡）各1枚，分別為被告甲○○、戊○○、乙○○用以供
    犯罪所用之物，且分別屬於被告等3人所有之物（按行動電
    話之服務須以SIM卡為使用介面，各電信公司於出租行動電
    話門號予消費者使用時，即同時附帶提供SIM卡給消費者作
    為門號使用之介面，電信公司於接受消費者申辦門號並將該
    門號開通上線時，即將SIM卡之所有權移轉予消費者，或於
    申請時即為申辦人所有，分據台灣大哥大股份有限公司、泛
    亞電信股份有限公司、中華電信股份有限公司、和信電訊股
    份有限公司、威寶電信股份有限公司、遠傳電信股份有限公
    司函覆臺灣高等法院，並經臺灣高等法院以97年4月21日院
    通刑敬97上重更（二）14字第0970006512號函轉知全國一、
    二審法院在案），應併予宣告沒收。
(二)至被告戊○○住處扣案之帳冊1本，及自被告乙○○住處扣
    案之小本帳冊1本、電子計算機1具等物，被告2人均稱非為
    本件販賣毒品所用，且經原審審理時勘驗結果，該等帳冊所
    載內容與確與販賣毒品無關，而該電子計算機亦與本案並無
    關連性，均非本案犯罪所用之物；另自被告甲○○住處扣得
    之白色藥丸7顆，經行政院衛生署草屯療養院鑑定結果，未
    檢出毒品成分（98年6月4日草療鑑字第0980500212號），自
    均不得為沒收之諭知。又被告戊○○為警查獲時，於身上扣
    得現金76900元，除其中17300元為犯罪所得外（見附表二犯
    罪所得欄所載），及被告乙○○為警查獲時扣得現金16700
    元，除其中6000元為犯罪所得外（見附表三犯罪所得欄所載
    ），被告戊○○超過17300元部分、被告乙○○超過6000元
    部分，查無證據足資認定上開現金係其2人犯本件販賣毒品
    所得或供販入毒品所用，爰均不為諭知沒收。員警另自被告
    甲○○住處內扣得第三級毒品愷他命吸食器1組（含拉K盤及
    攪拌卡片各1個），自被告戊○○住處扣得之第三級毒品愷
    他命1包（淨重0.7263公克，驗餘淨重0.7245公克）及愷他
    命吸食器1組（拉K用香菸盒及攪拌卡）、拉K用自製吸管1支
    ，自被告乙○○住處查扣之第三級毒品K他命吸食管1支、大
    補帖水7瓶、大補帖說明書2紙等物，均與被告等3人於本案
    販賣毒品之罪行無關，自無從於本案併為沒收之諭知，附此
    敘明。
據上論斷，應依刑事訴訟法第369條第1項前段、第364條、第299
條第1項前段，毒品危害防制條例第4條第2、3項（修正前、後）
、第17條第2項（修正後）、第18條第1項前段、第19條第1項，
刑法第2條第1項、第11條、第55條、第51條第5款，判決如主文
。
本案經檢察官丙○○到庭執行職務。
中    華    民    國    98    年    10    月    6     日
            刑事第三庭  審判長法  官  王  增  瑜
                              法  官  廖  柏  基
                              法  官  吳  進  發
以上正本證明與原本無異。
如不服本判決應於收受送達後十日內向本院提出上訴書狀，其未
敘述上訴理由者，並得於提起上訴後十日內向本院補提理由書（
均須按他造當事人之人數附繕本）「切勿逕送上級法院」。
                              書記官  呂  安  茹
中    華    民    國    98    年    10    月    6     日
附表一：（被告甲○○）
┌──┬────┬──────┬───┬────────┬────┬─────────┐
│編號│販賣時間│販賣地點    │購買者│販賣之數量、價格│販賣所得│所犯罪名及應處之刑│
│    │        │            │      │及交易等行為態樣│        │                  │
├──┼────┼──────┼───┼────────┼────┼─────────┤
│ １ │97年8月 │臺中市○○路│謝東雁│謝東雁以其所有09│1000元。│販賣第三級毒品，處│
│    │15日    │7-ELIFE網咖 │      │00-000000行動電 │        │有期徒刑伍年；扣案│
│    │        │樓下        │      │話撥打甲○○所有│        │如附表四編號１所示│
│    │        │            │      │0000-000000行動 │        │之第三級毒品愷他命│
│    │        │            │      │電話，向甲○○表│        │(含包裝袋)，均沒收│
│    │        │            │      │示購買第三級毒品│        │銷燬之；另扣案之夾│
│    │        │            │      │愷他命，雙方約妥│        │鏈袋伍只、霹靂腰包│
│    │        │            │      │交易之時間、地點│        │壹個、門號00000000│
│    │        │            │      │、數量及價格，由│        │24 行動電話壹具(含│
│    │        │            │      │甲○○將夾鍊袋裝│        │SIM 卡)，均沒收； │
│    │        │            │      │之愷他命2公克攜 │        │販賣第三級毒品所得│
│    │        │            │      │至約定處所，交付│        │新臺幣壹仟元，沒收│
│    │        │            │      │予謝東雁，並當場│        │，如全部或一部不能│
│    │        │            │      │收取價金1000元。│        │沒收時，以其財產抵│
│    │        │            │      │                │        │償之。            │
├──┼────┼──────┼───┼────────┼────┼─────────┤
│ ２ │97年8月 │臺中市○○路│寅○○│寅○○以其所有09│500元。 │販賣第三級毒品，處│
│    │16日    │不詳網咖外面│      │00-000000行動電 │        │有期徒刑伍年；扣案│
│    │        │            │      │話撥打甲○○所有│        │如附表四編號１所示│
│    │        │            │      │0000-000000行動 │        │之第三級毒品愷他命│
│    │        │            │      │電話，向甲○○表│        │(含包裝袋)，均沒收│
│    │        │            │      │示購買第三級毒品│        │銷燬之；另扣案之夾│
│    │        │            │      │愷他命，雙方約妥│        │鏈袋伍只、霹靂腰包│
│    │        │            │      │交易之時間、地點│        │壹個、門號00000000│
│    │        │            │      │、數量及價格，由│        │24 行動電話壹具(含│
│    │        │            │      │甲○○將夾鍊袋裝│        │SIM 卡)，均沒收； │
│    │        │            │      │之愷他命1公克攜 │        │販賣第三級毒品所得│
│    │        │            │      │至約定處所，交付│        │新臺幣伍佰元，沒收│
│    │        │            │      │予寅○○，並當場│        │，如全部或一部不能│
│    │        │            │      │收取價金500元。 │        │沒收時，以其財產抵│
│    │        │            │      │                │        │償之。            │
├──┼────┼──────┼───┼────────┼────┼─────────┤
│ ３ │97年8月 │臺中市○○路│吳政鴻│吳政鴻以其所有09│2500元。│販賣第三級毒品，處│
│    │17日    │旁          │      │00-000000行動電 │        │有期徒刑肆年；扣案│
│    │        │            │      │話撥打甲○○所有│        │如附表四編號１所示│
│    │        │            │      │0000-000000行動 │        │之第三級毒品愷他命│
│    │        │            │      │電話，向甲○○表│        │(含包裝袋)，均沒收│
│    │        │            │      │示購買第三級毒品│        │銷燬之；另扣案之夾│
│    │        │            │      │愷他命，雙方約妥│        │鏈袋伍只、霹靂腰包│
│    │        │            │      │交易之時間、地點│        │壹個、門號00000000│
│    │        │            │      │、數量及價格，由│        │24 行動電話壹具(含│
│    │        │            │      │甲○○將夾鍊袋裝│        │SIM 卡)，均沒收； │
│    │        │            │      │之愷他命5公克攜 │        │販賣第三級毒品所得│
│    │        │            │      │至約定處所，交付│        │新臺幣貳仟伍佰元，│
│    │        │            │      │予吳政鴻，並當場│        │沒收，如全部或一部│
│    │        │            │      │收取價金2500元。│        │不能沒收時，以其財│
│    │        │            │      │                │        │產抵償之。        │
├──┼────┼──────┼───┼────────┼────┼─────────┤
│ ４ │97年8月 │臺中學士路、│許勝傑│許勝傑以其所有09│500元。 │販賣第三級毒品，處│
│    │21日    │健行路口    │      │00-000000行動電 │        │有期徒刑參年拾月；│
│    │        │            │      │話撥打甲○○所有│        │扣案如附表四編號１│
│    │        │            │      │0000-000000行動 │        │所示之第三級毒品愷│
│    │        │            │      │電話，向甲○○表│        │他命(含包裝袋)，均│
│    │        │            │      │示購買第三級毒品│        │沒收銷燬之；另扣案│
│    │        │            │      │愷他命，雙方約妥│        │之夾鏈袋伍只、霹靂│
│    │        │            │      │交易之時間、地點│        │腰包壹個、門號0986│
│    │        │            │      │、數量及價格，由│        │264024行動電話壹具│
│    │        │            │      │甲○○將夾鍊袋裝│        │(含SIM卡)，均沒收 │
│    │        │            │      │之愷他命1公克攜 │        │；販賣第三級毒品所│
│    │        │            │      │至約定處所，交付│        │得新臺幣伍佰元，沒│
│    │        │            │      │予許勝傑，並當場│        │收，如全部或一部不│
│    │        │            │      │收取價金500元。 │        │能沒收時，以其財產│
│    │        │            │      │                │        │抵償之。          │
├──┼────┼──────┼───┼────────┼────┼─────────┤
│ ５ │97年8月 │臺中市富比士│子○○│子○○以其所有09│1000元。│販賣第三級毒品，處│
│    │21日    │大飯店前    │      │00-000000行動電 │        │有期徒刑參年拾月；│
│    │        │            │      │話撥打甲○○所有│        │扣案如附表四編號１│
│    │        │            │      │0000-000000行動 │        │所示之第三級毒品愷│
│    │        │            │      │電話，向甲○○表│        │他命(含包裝袋)，均│
│    │        │            │      │示購買第三級毒品│        │沒收銷燬之；另扣案│
│    │        │            │      │愷他命，雙方約妥│        │之夾鏈袋伍只、霹靂│
│    │        │            │      │交易之時間、地點│        │腰包壹個、門號0986│
│    │        │            │      │、數量及價格，由│        │264024行動電話壹具│
│    │        │            │      │甲○○將夾鍊袋裝│        │(含SIM卡)，均沒收 │
│    │        │            │      │之愷他命2公克攜 │        │；販賣第三級毒品所│
│    │        │            │      │至約定處所，交付│        │得新臺幣壹仟元，沒│
│    │        │            │      │予子○○，並當場│        │收，如全部或一部不│
│    │        │            │      │收取價金1000元。│        │能沒收時，以其財產│
│    │        │            │      │                │        │抵償之。          │
├──┼────┼──────┼───┼────────┼────┼─────────┤
│ ６ │97年8月 │臺中市北區五│己  ○│己○以其所有0981│2500元。│販賣第三級毒品，處│
│    │29日    │權路255號前 │      │-037538行動電話 │        │有期徒刑肆年；扣案│
│    │        │            │      │撥打甲○○所有09│        │如附表四編號１所示│
│    │        │            │      │00-000000行動電 │        │之第三級毒品愷他命│
│    │        │            │      │話，向甲○○表示│        │(含包裝袋)，均沒收│
│    │        │            │      │購買第三級毒品愷│        │銷燬之；另扣案之夾│
│    │        │            │      │他命，雙方約妥交│        │鏈袋伍只、霹靂腰包│
│    │        │            │      │易之時間、地點、│        │壹個、門號00000000│
│    │        │            │      │數量及價格，由王│        │24 行動電話壹具(含│
│    │        │            │      │偉哲將夾鍊袋裝之│        │SIM 卡)，均沒收； │
│    │        │            │      │愷他命5公克攜至 │        │販賣第三級毒新臺幣│
│    │        │            │      │約定處所，交付予│        │貳仟伍佰元，沒收，│
│    │        │            │      │己○，並當場收取│        │如全部或一部不能沒│
│    │        │            │      │價金2500元。    │        │收時，以其財產抵償│
│    │        │            │      │                │        │之。              │
│    │        │            │      │                │        │                  │
├──┼────┼──────┼───┼────────┼────┼─────────┤
│ ７ │97年8月 │臺中市不詳地│鄭毓芳│鄭毓芳以其所有09│2000元。│販賣第三級毒品，處│
│    │30日    │點          │      │00-000000行動電 │        │有期徒刑肆年；扣案│
│    │        │            │      │話撥打甲○○所有│        │如附表四編號１所示│
│    │        │            │      │0000-000000行動 │        │之第三級毒品愷他命│
│    │        │            │      │電話，向甲○○表│        │(含包裝袋)，均沒收│
│    │        │            │      │示購買第三級毒品│        │銷燬之；另扣案之夾│
│    │        │            │      │愷他命，雙方約妥│        │鏈袋伍只、霹靂腰包│
│    │        │            │      │交易之時間、地點│        │壹個、門號00000000│
│    │        │            │      │、數量及價格，由│        │24 行動電話壹具(含│
│    │        │            │      │甲○○將夾鍊袋裝│        │SIM 卡)，均沒收； │
│    │        │            │      │之愷他命4公克攜 │        │販賣第三級毒品所得│
│    │        │            │      │至約定處所，交付│        │新臺幣貳仟元，沒收│
│    │        │            │      │予鄭毓芬，並當場│        │，如全部或一部不能│
│    │        │            │      │收取價金2000元。│        │沒收時，以其財產抵│
│    │        │            │      │                │        │償之。            │
└──┴────┴──────┴───┴────────┴────┴─────────┘
附表二：（被告戊○○）
┌──┬────┬──────┬───┬────────┬────┬─────────┐
│編號│販賣時間│販賣地點    │購買者│販賣之數量、價格│販賣所得│所犯罪名及應處之刑│
│    │        │            │      │及交易等行為態樣│        │                  │
├──┼────┼──────┼───┼────────┼────┼─────────┤
│ １ │97年8月 │臺中市北區五│己  ○│己○以其所有0981│2500元。│販賣第三級毒品，處│
│    │31日    │權路255號前 │      │-037538行動電話 │        │有期徒刑肆年；扣案│
│    │        │            │      │撥打戊○○持用09│        │之門號0000000000行│
│    │        │            │      │00-000000行動電 │        │動電話壹具(含SIM卡│
│    │        │            │      │話，向戊○○表示│        │)，沒收；販賣第三 │
│    │        │            │      │購買第三級毒品愷│        │級毒品所得新臺幣貳│
│    │        │            │      │他命，雙方約妥交│        │仟伍佰元，沒收。  │
│    │        │            │      │易之時間、地點、│        │                  │
│    │        │            │      │數量及價格，由蘇│        │                  │
│    │        │            │      │清豪將夾鍊袋裝之│        │                  │
│    │        │            │      │愷他命5公克攜至 │        │                  │
│    │        │            │      │約定處所，交付予│        │                  │
│    │        │            │      │己○，並當場收取│        │                  │
│    │        │            │      │價金2500元。    │        │                  │
├──┼────┼──────┼───┼────────┼────┼─────────┤
│ ２ │97年9月 │臺中市○○路│癸○○│癸○○以其所有09│2500元。│販賣第二級毒品，處│
│    │7日     │靠近進化北路│      │00-000000行動電 │        │有期徒刑柒年；扣案│
│    │        │口          │      │話撥打戊○○所持│        │之門號0000000000行│
│    │        │            │      │用0000-000000行 │        │動電話壹具(含SIM卡│
│    │        │            │      │動電話，向戊○○│        │)，沒收；販賣第二 │
│    │        │            │      │表示購買第三級毒│        │級毒品、第三級毒品│
│    │        │            │      │品愷他命及第二級│        │所得新臺幣貳仟伍佰│
│    │        │            │      │毒品MDMA，雙方約│        │元，沒收。        │
│    │        │            │      │妥交易之時間、地│        │                  │
│    │        │            │      │點、數量及價格，│        │                  │
│    │        │            │      │由戊○○將夾鍊袋│        │                  │
│    │        │            │      │裝之愷他命2公克 │        │                  │
│    │        │            │      │共1000元、MDMA3 │        │                  │
│    │        │            │      │顆共1500元攜至約│        │                  │
│    │        │            │      │定處所，交付予劉│        │                  │
│    │        │            │      │丞厚，並當場收取│        │                  │
│    │        │            │      │價金2500元。    │        │                  │
├──┼────┼──────┼───┼────────┼────┼─────────┤
│ ３ │97年9月 │臺中市○○路│庚○○│庚○○以其所有09│400元。 │販賣第三級毒品，處│
│    │12日    │1段388之2號 │      │00-000000行動電 │        │有期徒刑伍年；扣案│
│    │        │旁巷子      │      │話撥打戊○○所有│        │之門號0000000000行│
│    │        │            │      │0000-000000行動 │        │動電話壹具(含SIM卡│
│    │        │            │      │電話，向戊○○表│        │)，沒收；販賣第三 │
│    │        │            │      │示購買第三級毒品│        │級毒品所得新臺幣肆│
│    │        │            │      │愷他命，雙方約妥│        │佰元，沒收。      │
│    │        │            │      │交易之時間、地點│        │                  │
│    │        │            │      │、數量及價格，由│        │                  │
│    │        │            │      │戊○○將夾鍊袋裝│        │                  │
│    │        │            │      │之愷他命1公克攜 │        │                  │
│    │        │            │      │至約定處所，交付│        │                  │
│    │        │            │      │予庚○○，並當場│        │                  │
│    │        │            │      │收取價金400元。 │        │                  │
├──┼────┼──────┼───┼────────┼────┼─────────┤
│ ４ │97年9月 │臺中市○○街│丑○○│丑○○以其所有09│500元。 │販賣第三級毒品，處│
│    │15日    │101號       │      │00-000000行動電 │        │有期徒刑伍年；扣案│
│    │        │            │      │話撥打戊○○所有│        │之門號0000000000行│
│    │        │            │      │0000-000000行動 │        │動電話壹具(含SIM卡│
│    │        │            │      │電話，向戊○○表│        │)，沒收；販賣第三 │
│    │        │            │      │示購買第三級毒品│        │級毒品所得新臺幣伍│
│    │        │            │      │愷他命，雙方約妥│        │佰元，沒收。      │
│    │        │            │      │交易之時間、地點│        │                  │
│    │        │            │      │、數量及價格，由│        │                  │
│    │        │            │      │戊○○將夾鍊袋裝│        │                  │
│    │        │            │      │之愷他命1公克攜 │        │                  │
│    │        │            │      │至約定處所，交付│        │                  │
│    │        │            │      │予楊菀伶，並當場│        │                  │
│    │        │            │      │收取價金500元。 │        │                  │
├──┼────┼──────┼───┼────────┼────┼─────────┤
│ ５ │97年9月 │臺中市進化北│辛○○│辛○○以其所有09│4000元。│販賣第三級毒品，處│
│    │20日    │路大衛營大樓│      │00-000000行動電 │        │有期徒刑伍年貳月；│
│    │        │旁的全家超商│      │話撥打戊○○所持│        │扣案之門號00000000│
│    │        │前          │      │用0000-000000行 │        │44行動電話壹具(含 │
│    │        │            │      │動電話，向戊○○│        │SIM卡)，沒收；販賣│
│    │        │            │      │表示購買第三級毒│        │第三級毒品所得新臺│
│    │        │            │      │品愷他命，雙方約│        │幣肆仟元，沒收。  │
│    │        │            │      │妥交易之時間、地│        │                  │
│    │        │            │      │點、數量及價格，│        │                  │
│    │        │            │      │由戊○○將夾鍊袋│        │                  │
│    │        │            │      │裝之愷他命10公克│        │                  │
│    │        │            │      │攜至約定處所，交│        │                  │
│    │        │            │      │付予辛○○，並當│        │                  │
│    │        │            │      │場收取價金4000元│        │                  │
│    │        │            │      │。              │        │                  │
├──┼────┼──────┼───┼────────┼────┼─────────┤
│ ６ │97年9月 │臺中市○○路│寅○○│寅○○以其所有09│1200元。│販賣第三級毒品，處│
│    │28日    │不詳網咖外面│      │00-000000行動電 │        │有期徒刑伍年；扣案│
│    │        │            │      │話撥打戊○○所持│        │之門號0000000000行│
│    │        │            │      │用0000-000000行 │        │動電話壹具(含SIM卡│
│    │        │            │      │動電話，向戊○○│        │)，沒收；販賣第三 │
│    │        │            │      │表示購買第三級毒│        │級毒品所得新臺幣壹│
│    │        │            │      │品愷他命，雙方約│        │仟貳佰元，沒收。  │
│    │        │            │      │妥交易之時間、地│        │                  │
│    │        │            │      │點、數量及價格，│        │                  │
│    │        │            │      │由戊○○將夾鍊袋│        │                  │
│    │        │            │      │裝之愷他命2公克 │        │                  │
│    │        │            │      │攜至約定處所，交│        │                  │
│    │        │            │      │付予寅○○，姜先│        │                  │
│    │        │            │      │鴻後來又多買1公 │        │                  │
│    │        │            │      │克，共3公克，並 │        │                  │
│    │        │            │      │支付價金1200元。│        │                  │
├──┼────┼──────┼───┼────────┼────┼─────────┤
│ ７ │97年10月│臺中市學士會│壬○○│壬○○以其所有09│6200元。│販賣第二級毒品，處│
│    │5日     │館          │      │00-000000行動電 │        │有期徒刑柒年貳月；│
│    │        │            │      │話撥打戊○○所持│        │扣案之門號00000000│
│    │        │            │      │用0000-000000行 │        │44行動電話壹具(含 │
│    │        │            │      │動電話，向戊○○│        │SIM卡)，沒收；販賣│
│    │        │            │      │表示購買第三級毒│        │第二級毒品、第三級│
│    │        │            │      │品愷他命及第二級│        │毒品所得新臺幣陸仟│
│    │        │            │      │毒品MDMA，雙方約│        │貳佰元，沒收。    │
│    │        │            │      │妥交易之時間、地│        │                  │
│    │        │            │      │點、數量及價格，│        │                  │
│    │        │            │      │由戊○○將夾鍊袋│        │                  │
│    │        │            │      │裝之愷他命5公克 │        │                  │
│    │        │            │      │共2000元及MDMA10│        │                  │
│    │        │            │      │顆共4200元攜至約│        │                  │
│    │        │            │      │定處所，交付予張│        │                  │
│    │        │            │      │佑芝，並當場收取│        │                  │
│    │        │            │      │價金6200元。    │        │                  │
└──┴────┴──────┴───┴────────┴────┴─────────┘
附表三：（被告乙○○）
┌──┬────┬──────┬───┬────────┬────┬─────────┐
│編號│販賣時間│販賣地點    │購買者│販賣之數量、價格│販賣所得│所犯罪名及應處之刑│
│    │        │            │      │及交易等行為態樣│        │                  │
├──┼────┼──────┼───┼────────┼────┼─────────┤
│ １ │97年9月 │臺中市北區五│己  ○│己○以其所有0981│2500元。│販賣第三級毒品，處│
│    │3日     │權路、大雅路│      │-037538行動電話 │        │有期徒刑肆年；扣案│
│    │        │附近        │      │撥打乙○○所持用│        │如附表六編號１所示│
│    │        │            │      │0000-000000行動 │        │之第三級毒品愷他命│
│    │        │            │      │電話，向乙○○表│        │(含包裝袋)，均沒收│
│    │        │            │      │示購買第三級毒品│        │銷燬之；另扣案之夾│
│    │        │            │      │愷他命，雙方約妥│        │鏈袋伍拾只、電子磅│
│    │        │            │      │交易之時間、地點│        │秤壹臺、MOTOROLA廠│
│    │        │            │      │、數量及價格，由│        │牌，門號0000000000│
│    │        │            │      │乙○○將夾鍊袋裝│        │行動電話壹具(含SIM│
│    │        │            │      │之愷他命5公克攜 │        │卡)、BENQ廠牌，門 │
│    │        │            │      │至約定處所，交付│        │號0000000000行動電│
│    │        │            │      │予己○，並當場收│        │話壹具(含SIM卡)， │
│    │        │            │      │取價金2500元。  │        │均沒收；販賣第三級│
│    │        │            │      │                │        │毒品所得新臺幣貳仟│
│    │        │            │      │                │        │伍佰元，沒收。    │
│    │        │            │      │                │        │                  │
│    │        │            │      │                │        │                  │
│    │        │            │      │                │        │                  │
├──┼────┼──────┼───┼────────┼────┼─────────┤
│ ２ │97年9月 │臺中市○○街│卯○○│卯○○以其所有09│1000元。│販賣第三級毒品，處│
│    │4日     │            │      │00-000000行動電 │        │有期徒刑參年拾月；│
│    │        │            │      │話撥打乙○○所有│        │扣案如附表六編號１│
│    │        │            │      │0000-000000行動 │        │所示之第三級毒品愷│
│    │        │            │      │電話，向乙○○表│        │他命(含包裝袋)，均│
│    │        │            │      │示購買第三級毒品│        │沒收銷燬之；另扣案│
│    │        │            │      │愷他命，雙方約妥│        │之夾鏈袋伍拾只、電│
│    │        │            │      │交易之時間、地點│        │子磅秤壹臺、MOTORO│
│    │        │            │      │、數量及價格，由│        │LA廠牌，門號093127│
│    │        │            │      │乙○○將夾鍊袋裝│        │2077行動電話壹具( │
│    │        │            │      │之愷他命2公克攜 │        │含SIM卡)、BENQ廠牌│
│    │        │            │      │至約定處所，交付│        │，門號0000000000行│
│    │        │            │      │予卯○○，並當場│        │動電話壹具(含SIM卡│
│    │        │            │      │收取價金1000元。│        │)，均沒收；販賣第 │
│    │        │            │      │                │        │三級毒品所得新臺幣│
│    │        │            │      │                │        │壹仟元，沒收。    │
│    │        │            │      │                │        │                  │
│    │        │            │      │                │        │                  │
├──┼────┼──────┼───┼────────┼────┼─────────┤
│ ３ │97年9月 │臺中市○○街│丑○○│丑○○以其所有09│500元。 │販賣第三級毒品，處│
│    │4日     │101號       │      │00-000000行動電 │        │有期徒刑參年拾月；│
│    │        │            │      │話撥打乙○○所持│        │扣案如附表六編號１│
│    │        │            │      │用0000-000000行 │        │所示之第三級毒品愷│
│    │        │            │      │動電話，向乙○○│        │他命(含包裝袋)，均│
│    │        │            │      │表示購買第三級毒│        │沒收銷燬之；另扣案│
│    │        │            │      │品愷他命，雙方約│        │之夾鏈袋伍拾只、電│
│    │        │            │      │妥交易之時間、地│        │子磅秤壹臺、MOTORO│
│    │        │            │      │點、數量及價格，│        │LA廠牌，門號093127│
│    │        │            │      │由乙○○將夾鍊袋│        │2077行動電話壹具( │
│    │        │            │      │裝之愷他命1公克 │        │含SIM卡)、BENQ廠牌│
│    │        │            │      │攜至約定處所，交│        │，門號0000000000行│
│    │        │            │      │付予楊菀伶，並當│        │動電話壹具(含SIM卡│
│    │        │            │      │場收取價金500元 │        │)，均沒收；販賣第 │
│    │        │            │      │。              │        │三級毒品所得新臺幣│
│    │        │            │      │                │        │伍佰元，沒收。    │
│    │        │            │      │                │        │                  │
│    │        │            │      │                │        │                  │
├──┼────┼──────┼───┼────────┼────┼─────────┤
│ ４ │97年9月 │臺中市○○路│寅○○│寅○○以其所有09│500元   │販賣第三級毒品，處│
│    │13日    │、梅亭街口  │      │00-000000行動電 │        │有期徒刑參年拾月；│
│    │        │            │      │話撥打乙○○所持│        │扣案如附表六編號１│
│    │        │            │      │用0000-000000行 │        │所示之第三級毒品愷│
│    │        │            │      │動電話，向乙○○│        │他命(含包裝袋)，均│
│    │        │            │      │表示購買第三級毒│        │沒收銷燬之；另扣案│
│    │        │            │      │品愷他命，雙方約│        │之夾鏈袋伍拾只、電│
│    │        │            │      │妥交易之時間、地│        │子磅秤壹臺、MOTORO│
│    │        │            │      │點、數量及價格，│        │LA廠牌，門號093127│
│    │        │            │      │由乙○○將夾鍊袋│        │2077行動電話壹具( │
│    │        │            │      │裝之愷他命1公克 │        │含SIM卡)、BENQ廠牌│
│    │        │            │      │攜至約定處所，交│        │，門號0000000000行│
│    │        │            │      │付予寅○○，並當│        │動電話壹具(含SIM卡│
│    │        │            │      │場收取價金500元 │        │)，均沒收；販賣第 │
│    │        │            │      │。              │        │三級毒品所得新臺幣│
│    │        │            │      │                │        │伍佰元，沒收。    │
│    │        │            │      │                │        │                  │
│    │        │            │      │                │        │                  │
├──┼────┼──────┼───┼────────┼────┼─────────┤
│ ５ │97年9月 │臺中市○○路│庚○○│庚○○以其所有09│500元。 │販賣第三級毒品，處│
│    │20日    │1段388之2號 │      │00-000000行動電 │        │有期徒刑伍年；扣案│
│    │        │旁巷子      │      │話撥打乙○○所持│        │如附表六編號１所示│
│    │        │            │      │用0000-000000行 │        │之第三級毒品愷他命│
│    │        │            │      │動電話，向乙○○│        │(含包裝袋)，均沒收│
│    │        │            │      │表示購買第三級毒│        │銷燬之；另扣案之夾│
│    │        │            │      │品愷他命，雙方約│        │鏈袋伍拾只、電子磅│
│    │        │            │      │妥交易之時間、地│        │秤壹臺、MOTOROLA廠│
│    │        │            │      │點、數量及價格，│        │牌，門號0000000000│
│    │        │            │      │由乙○○將夾鍊袋│        │行動電話壹具(含SIM│
│    │        │            │      │裝之愷他命1公克 │        │卡)、BENQ廠牌，門 │
│    │        │            │      │攜至約定處所，交│        │號0000000000行動電│
│    │        │            │      │付予庚○○，並當│        │話壹具(含SIM卡)， │
│    │        │            │      │場收取價金500 元│        │均沒收；販賣第二級│
│    │        │            │      │。              │        │毒品所得新臺幣伍佰│
│    │        │            │      │                │        │元，沒收。        │
│    │        │            │      │                │        │                  │
│    │        │            │      │                │        │                  │
├──┼────┼──────┼───┼────────┼────┼─────────┤
│ ６ │97年10月│臺中市南屯區│許勝傑│許勝傑以其所有09│1000元。│販賣第三級毒品，處│
│    │10日    │環中路5段62 │      │00-000000行動電 │        │有期徒刑伍年；扣案│
│    │        │之2號       │      │話撥打乙○○所持│        │如附表六編號１所示│
│    │        │            │      │用0000-000000行 │        │之第三級毒品愷他命│
│    │        │            │      │動電話，向乙○○│        │(含包裝袋)，均沒收│
│    │        │            │      │表示購買第三級毒│        │銷燬之；另扣案之夾│
│    │        │            │      │品愷他命，雙方約│        │鏈袋伍拾只、電子磅│
│    │        │            │      │妥交易之時間、地│        │秤壹臺、MOTOROLA廠│
│    │        │            │      │點、數量及價格，│        │牌，門號0000000000│
│    │        │            │      │由乙○○將夾鍊袋│        │行動電話壹具(含SIM│
│    │        │            │      │裝之愷他命2公克 │        │卡)、BENQ廠牌，門 │
│    │        │            │      │攜至約定處所，交│        │號0000000000行動電│
│    │        │            │      │付予許勝傑，並當│        │話壹具(含SIM卡)， │
│    │        │            │      │場收取價金1000元│        │均沒收；販賣第三級│
│    │        │            │      │。              │        │毒品所得新臺幣壹仟│
│    │        │            │      │                │        │元，沒收。        │
│    │        │            │      │                │        │                  │
│    │        │            │      │                │        │                  │
└──┴────┴──────┴───┴────────┴────┴─────────┘
附表四：（被告甲○○）
┌──┬─────┬───────┬─────────────────┬────┐
│編號│物品名稱  │數量          │宣告沒收之依據                    │備註    │
├──┼─────┼───────┼─────────────────┼────┤
│ １ │愷他命    │捌包 (合計驗餘│愷他命屬於第三級毒品，應依毒品危害│沒收鑑餘│
│    │          │淨重共拾陸點肆│防制條例第18條第1項前段之規定，宣 │部分    │
│    │          │柒肆肆公克、含│告沒收銷毀之。                    │        │
│    │          │包裝袋)       │                                  │        │
│    │          │              │                                  │        │
│    │          │              │                                  │        │
│    │          │              │                                  │        │
├──┼─────┼───────┼─────────────────┼────┤
│ ２ │夾鏈袋    │伍個          │用以分裝第三級毒品以販賣，為被告所│        │
│    │          │              │有，供販賣毒品所用之物品，依毒品危│        │
│    │          │              │害防制條例第19條第1項規定沒收。   │        │
├──┼─────┼───────┼─────────────────┼────┤
│ ３ │霹靂腰包  │壹個          │用以攜帶第三級毒品以販賣，為被告所│        │
│    │          │              │有，供販賣毒品所用之物品，依毒品危│        │
│    │          │              │害防制條例第19條第1項規定沒收。   │        │
├──┼─────┼───────┼─────────────────┼────┤
│ ４ │門號098626│壹支          │持以供聯絡買賣第三級毒品之用，為被│        │
│    │4024行動電│              │告所有，供販賣毒品所用之物，依毒品│        │
│    │話        │              │危害防制條例第19條第1項規定沒收。 │        │
├──┼─────┼───────┼─────────────────┼────┤
│ ５ │金錢 (新臺│壹萬元（含扣案│被告所有，販賣第三級毒品所得之財物│其中陸仟│
│    │幣)       │現金仟玖佰元│，依毒品危害防制條例第19條第1項規 │壹佰元未│
│    │          │）            │定沒收，如全部或一部不能沒收時，以│扣案    │
│    │          │              │其財產抵償之。                    │        │
└──┴─────┴───────┴─────────────────┴────┘
附表五：（被告戊○○）
┌──┬─────┬───────┬─────────────────┬────┐
│編號│物品名稱  │數量          │宣告沒收之依據                    │備註    │
├──┼─────┼───────┼─────────────────┼────┤
│ １ │門號092607│壹支          │持以供聯絡買賣第三級毒品之用，為被│        │
│    │0544行動電│              │告所有，供販賣毒品所用之物，依毒品│        │
│    │話        │              │危害防制條例第19條第1項規定沒收。 │        │
├──┼─────┼───────┼─────────────────┼────┤
│ ２ │金錢 (新臺│壹萬柒仟參佰元│被告所有，販賣第二、三級毒品所得之│        │
│    │幣)       │              │財物，依毒品危害防制條例第19條第1 │        │
│    │          │              │項規定沒收。                      │        │
└──┴─────┴───────┴─────────────────┴────┘
附表六：（被告乙○○）
┌──┬─────┬───────┬─────────────────┬────┐
│編號│物品名稱  │數量          │宣告沒收之依據                    │備註    │
├──┼─────┼───────┼─────────────────┼────┤
│ １ │愷他命    │肆拾陸包(合計 │愷他命屬於第三級毒品，應依毒品危害│沒收鑑餘│
│    │          │驗餘淨重共陸拾│防制條例第18條第1項前段之規定，宣 │部分    │
│    │          │捌點伍貳公│告沒收銷毀之。                    │        │
│    │          │克、含包裝袋) │                                  │        │
│    │          │              │                                  │        │
│    │          │              │                                  │        │
│    │          │              │                                  │        │
├──┼─────┼───────┼─────────────────┼────┤
│ ２ │夾鏈袋    │伍拾個        │用以分裝第三級毒品以販賣，為被告所│        │
│    │          │              │有，供販賣毒品所用之物品，依毒品危│        │
│    │          │              │害防制條例第19條第1項規定沒收。   │        │
├──┼─────┼───────┼─────────────────┼────┤
│ ３ │電子磅秤  │壹臺          │用以秤量第三級毒品以分裝販賣，為被│        │
│    │          │              │告所有，供販賣毒品所用之物品，依毒│        │
│    │          │              │品危害防制條例第19條第1項規定沒收 │        │
│    │          │              │。                                │        │
├──┼─────┼───────┼─────────────────┼────┤
│ ４ │MOTOROLA  │壹支          │持以供聯絡買賣第三級毒品之用，為被│        │
│    │廠牌，門號│              │告所有，供販賣毒品所用之物，依毒品│        │
│    │0000000000│              │危害防制條例第19條第1項規定沒收。 │        │
│    │行動電話  │              │                                  │        │
├──┼─────┼───────┼─────────────────┼────┤
│ ５ │BENQ廠牌，│壹支          │持以供聯絡買賣第三級毒品之用，為被│        │
│    │門號091784│              │告所有，供販賣毒品所用之物，依毒品│        │
│    │7246行動電│              │危害防制條例第19條第1項規定沒收。 │        │
│    │話        │              │                                  │        │
├──┼─────┼───────┼─────────────────┼────┤
│ ６ │金錢 (新臺│陸仟元        │被告所有，販賣第三級毒品所得之財物│        │
│    │幣)       │              │，依毒品危害防制條例第19條第1項規 │        │
│    │          │              │定沒收，如全部或一部不能沒收時，以│        │
│    │          │              │其財產抵償之。                    │        │
└──┴─────┴───────┴─────────────────┴────┘
附表七之一
（被告甲○○0000000000通話對象、時間、內容）
┌──┬────┬─────┬─────────────────┬────┐
│編號│時間    │對象、電話│通話內容                          │備註    │
├──┼────┼─────┼─────────────────┼────┤
│ １ │97/08/15│謝東雁    │Ｂ：你在哪？                      │97警聲搜│
│    │23:11:41│0000000000│Ａ：家裡了拉。                    │5227號  │
│    ├────┤          ├─────────────────┤P.82    │
│    │97/08/15│          │Ｂ：你拿光碟片來樓下，還有２２。  │        │
│    │23:12:15│          │Ａ：什麼拉？                      │        │
│    │        │          │Ｂ：你拿光碟片來樓下，還有２２。  │        │
├──┼────┼─────┼─────────────────┼────┤
│ ２ │97/08/16│寅○○    │Ｂ：你在哪？                      │97警聲搜│
│    │18:17:47│0000000000│Ａ：家裡睡覺。                    │5227號  │
│    │        │          │Ｂ：要到打給你，５００拉。        │P.119   │
│    │        │          │Ａ：快點，等一下我要出去。        │        │
├──┼────┼─────┼─────────────────┼────┤
│ ３ │97/08/17│吳政鴻    │Ｂ：那個ＯＫ嗎？                  │警偵卷  │
│    │06:45:15│0000000000│Ａ：還ＯＫ阿，不過我還有東西。    │P.12    │
│    │        │          │Ｂ：我知道怎麼做，阿後面我幫你處理│        │
│    │        │          │    ，阿你還有幾天？              │        │
│    │        │          │Ａ：２天左右吧。                  │        │
│    │        │          │Ｂ：ＯＫ。                        │        │
│    │        │          │Ａ：我再打給你拉。                │        │
├──┼────┼─────┼─────────────────┼────┤
│ ４ │97/08/21│許勝傑    │Ｂ：我鳥妹的朋友，拿東西方便嗎？  │97警聲搜│
│    │04:31:59│0000000000│Ａ：你過來學士跟健行...           │5227號  │
│    │        │          │Ｂ：我之前跟你拿過１次，有足是多少│P.116   │
│    │        │          │    ？                            │        │
│    │        │          │Ａ：２５阿。                      │        │
│    │        │          │Ｂ：那散的呢？                    │        │
│    │        │          │Ａ：５００阿。                    │        │
│    │        │          │Ｂ：有足嗎？足克嗎？              │        │
│    │        │          │Ａ：１的話就含袋阿。              │        │
│    │        │          │Ｂ：聽不懂。                      │        │
│    │        │          │Ａ：你過來再說拉。                │        │
├──┼────┼─────┼─────────────────┼────┤
│ ５ │97/08/21│子○○    │Ａ：他這邊有１個富士比大飯店。    │97警聲搜│
│    │06:55:27│0000000000│                                  │5227號  │
│    │        │          │                                  │P.123   │
├──┼────┼─────┼─────────────────┼────┤
│ ６ │97/08/29│己○      │Ｂ：我小米的朋友，你幫我送５張ＣＤ│97警聲搜│
│    │17:42:00│0000000000│    足的，在綠園道。              │5227號  │
│    │        │          │Ａ：哪裡？                        │P.110   │
│    │        │          │Ｂ：太原路跟那個忠明路的大潤發你知│        │
│    │        │          │    道嗎？正門口左邊有１條巷子右轉│        │
│    │        │          │    進來就是綠園道了，中太東路１５│        │
│    │        │          │    ９號４樓，２０恩，４１９號就對│        │
│    │        │          │    了..你要算我多少？            │        │
│    │        │          │Ａ：２５。                        │        │
│    │        │          │Ｂ：有足嗎？我跟我朋友拿２阿，我是│        │
│    │        │          │    天天拿，像昨天就拿１０了，我是│        │
│    │        │          │    天天拿，要不要做個朋友？      │        │
│    │        │          │Ａ：不可能。                      │        │
│    │        │          │Ｂ：好啦，那就２５拉。            │        │
├──┼────┼─────┼─────────────────┼────┤
│ ７ │97/08/30│鄭毓芬    │Ｂ：你過來綠園道好嗎？            │警偵卷  │
│    │01:00:42│0000000000│Ａ：綠園道？                      │P.13    │
│    │        │          │Ｂ：我要４個ＣＤ拉，我要出門你幫我│        │
│    │        │          │    趕一下。                      │        │
└──┴────┴─────┴─────────────────┴────┘
附表七之二
（被告戊○○0000000000、0000000000通話對象、時間、內容）
┌──┬────┬─────┬─────────────────┬────┐
│編號│時間    │對象、電話│通話內容                          │備註    │
├──┼────┼─────┼─────────────────┼────┤
│ １ │97/08/31│己○      │Ｂ：你送２罐涼的來給我？          │97警聲搜│
│    │13:38:14│0000000000│Ａ：哪裡？                        │5227號  │
│    │        │          │Ｂ：你不是來過...                 │P.110   │
│    │        │          │Ａ：我他朋友拉..你忠明南路那邊嗎？│        │
│    │        │          │    ..我到了打給你。              │        │
├──┼────┼─────┼─────────────────┼────┤
│ ２ │97/09/07│癸○○    │Ａ：我阿和。                      │97警聲搜│
│    │02:10:00│0000000000│Ｂ：我要拿上面３、下面２，我家巷口│5227號  │
│    │        │          │    。                            │P.121   │
│    │        │          │Ａ：好。                          │        │
├──┼────┼─────┼─────────────────┼────┤
│ ３ │97/09/12│庚○○    │Ａ：幹麻？                        │97警聲搜│
│    │20:29:10│0000000000│Ｂ：你知道阿，等一下來我家。      │5227號  │
│    │        │          │                                  │P.113   │
├──┼────┼─────┼─────────────────┼────┤
│ ４ │97/09/15│丑○○    │Ｂ：你那個涼的怎不好喝？          │97警聲搜│
│    │15:04:54│0000000000│Ａ：係喔，我家裡有３種耶。        │5227號  │
│    │        │          │                                  │P.112   │
├──┼────┼─────┼─────────────────┼────┤
│ ５ │97/09/20│辛○○    │Ｂ：阿和，蘭夏，你叫人家拿來４００│97警聲搜│
│    │07:41:40│0000000000│    ０拉。                        │5227號  │
│    │        │          │Ａ：我叫上次那個你看過了嗎？      │P.114   │
│    │        │          │Ｂ：４０００喔。                  │        │
│    ├────┤          ├─────────────────┤        │
│    │97/09/20│          │Ｂ：你要多弄一些喔，自己的。      │        │
│    │07:42:54│          │Ａ：要５５都一樣的嗎？            │        │
│    │        │          │Ｂ：..都一樣拉。                  │        │
│    │        │          │Ａ：不然我跟你弄２樣不一樣的褲子拉│        │
│    │        │          │    。                            │        │
│    ├────┤          ├─────────────────┤        │
│    │97/09/20│          │Ｂ：還有仙女棒２支。              │        │
│    │07:45:42│          │Ａ：仙女棒沒有了。                │        │
├──┼────┼─────┼─────────────────┼────┤
│ ６ │97/09/28│寅○○    │Ｂ：和哥，我過去找你。            │97警聲搜│
│    │14:45:31│0000000000│Ａ：我等一下要出去了。            │5227號  │
│    │        │          │Ｂ：那我過去找你，阿你上次說下面算│P.120   │
│    │        │          │    ４００嗎？阿我跟你借８００。  │        │
│    │        │          │Ａ：沒有拉，已經那麼多了，沒辦法。│        │
│    │        │          │Ｂ：沒有拉，現在寶寶要拿，有現金阿│        │
│    │        │          │    。                            │        │
│    │        │          │Ａ：阿不然你說你還要差？          │        │
│    │        │          │Ｂ：沒有拉，我是說要借８００阿，寶│        │
│    │        │          │    寶現在在我這拉，他說他打給你你│        │
│    │        │          │    都不接。                      │        │
│    │        │          │Ａ：他太盧了拉。                  │        │
│    │        │          │Ｂ：那我過去幫他拿拉              │        │
│    │        │          │Ａ：恩。                          │        │
├──┼────┼─────┼─────────────────┼────┤
│ ７ │97/10/05│壬○○    │Ｂ：上下都有嗎？                  │97警聲搜│
│    │19:47:14│0000000000│Ａ：上有下有。                    │5227號  │
│    │        │          │Ｂ：上哪一種的？                  │P.118   │
│    │        │          │Ａ：雙星阿。                      │        │
│    │        │          │Ｂ：多少？                        │        │
│    │        │          │Ａ：５阿。                        │        │
│    │        │          │Ｂ：什麼顏色？                    │        │
│    │        │          │Ａ：好像粉紅的。                  │        │
│    │        │          │Ｂ：５是不是？等一下我問一下喔 (快│        │
│    │        │          │    點拉)１０嗎？                 │        │
│    │        │          │Ａ：我要回去看才知道什麼顏色。    │        │
│    │        │          │Ｂ：你回去看跟我說。              │        │
│    ├────┤          ├─────────────────┤        │
│    │97/10/05│          │Ｂ：有嗎？什麼色的？              │        │
│    │20:01:51│          │Ａ：粉紅的。                      │        │
│    │        │          │Ｂ：１０顆多少？                  │        │
│    │        │          │Ａ：４５阿。                      │        │
│    │        │          │Ｂ：他說不算便宜一點嗎？          │        │
│    │        │          │Ａ：我等一下跟你說。              │        │
│    ├────┤          ├─────────────────┤        │
│    │97/10/05│          │Ｂ：問完沒？                      │        │
│    │20:05:24│          │Ａ：他說最低４２阿。              │        │
│    │        │          │Ｂ：好１０顆，那下面呢？          │        │
│    │        │          │Ａ：２００阿。                    │        │
│    │        │          │Ｂ：５足喔。                      │        │
│    │        │          │Ａ：對阿。                        │        │
│    │        │          │Ｂ：那馬上送，學士會館。          │        │
│    │        │          │Ａ：進化北路那喔？                │        │
└──┴────┴─────┴─────────────────┴────┘
附表七之三
（被告乙○○0000000000通話對象、時間、內容）
┌──┬────┬─────┬─────────────────┬────┐
│編號│時間    │對象、電話│通話內容                          │備註    │
├──┼────┼─────┼─────────────────┼────┤
│ １ │97/09/03│己○      │Ｂ：那個ＣＤ２５片要算我多少？    │97警聲搜│
│    │21:28:30│0000000000│Ａ：我問一下再跟你說。            │5227號  │
│    ├────┤          ├─────────────────┤P.110   │
│    │97/09/03│          │Ａ：７５拉。                      │        │
│    │21:31:22│          │Ｂ：我之前拿５０片是２９耶，我想說│        │
│    │        │          │    你東西比較好阿。              │        │
│    │        │          │Ａ：看你啊？                      │        │
│    │        │          │Ｂ：好阿，你拿過來阿。            │        │
│    ├────┤          ├─────────────────┤        │
│    │97/09/03│          │Ａ：我剛算一下不對耶，因為我問他時│        │
│    │21:39:47│          │    ，他還在睡，我算一下要８耶，你│        │
│    │        │          │    Ｏ不ＯＫ？                    │        │
│    │        │          │Ｂ：好阿。                        │        │
├──┼────┼─────┼─────────────────┼────┤
│ ２ │97/09/04│丑○○    │Ｂ：２罐飲料。                    │97警聲搜│
│    │17:15:28│0000000000│Ａ：家裡嗎？我到了打給你。        │5227號  │
│    │        │          │                                  │P.112   │
├──┼────┼─────┼─────────────────┼────┤
│ ３ │97/09/04│卯○○    │Ａ：你要涼的嗎？你要１罐還是２罐？│97警聲搜│
│    │19:11:11│0000000000│Ｂ：我要２罐。                    │5227號  │
│    │        │          │Ａ：那你３分鐘下來。              │P.111   │
├──┼────┼─────┼─────────────────┼────┤
│ ４ │97/09/13│寅○○    │Ｂ：我小姜拉，拿５００，你幫我多弄│97警聲搜│
│    │14:25:18│0000000000│    一些拉，我等一下過去。        │5227號  │
│    │        │          │Ａ：好。                          │P.119   │
│    │        │          │                                  │        │
├──┼────┼─────┼─────────────────┼────┤
│ ５ │97/09/20│庚○○    │Ｂ：我機車店拉，阿你要過來沒？    │97警聲搜│
│    │22:20:26│0000000000│Ａ：我趕工作，等一下過去。        │5227號  │
│    ├────┤          ├─────────────────┤P.113   │
│    │97/09/20│          │Ａ：我有幫你問到了，不過要５喔。  │        │
│    │22:57:25│          │Ｂ：我有打給你們那個了。          │        │
│    │        │          │Ａ：沒有拉，那個我是跟人家問的。  │        │
│    │        │          │Ｂ：喔。                          │        │
│    │        │          │Ａ：不過只有１而已喔。            │        │
│    │        │          │Ｂ：那過來再說。                  │        │
├──┼────┼─────┼─────────────────┼────┤
│ ６ │97/10/10│許勝傑    │Ａ：我等一下用我的電話響一下..１７│97警聲搜│
│    │20:56:10│0000000000│    的啦。                        │5227號  │
│    │        │          │Ｂ：我阿傑拉.. 我的電話這支你記一 │P.116   │
│    │        │          │    下拉。                        │        │
└──┴────┴─────┴─────────────────┴────┘


司法院資訊處製作；財團法人民間司法改革基金會備份。
